# 子公司变为分公司

提问人：280842661 时间：2020-02-17 14:49:15
请教各位老师，全资子公司变为分公司，母公司期初数需要追溯调整吗？

回答人：chenyiwei
母公司个别报表的期初数不应追溯调整，在吸收合并完成日按《企业会计准则解释第 7 号》第四条规定处理即可。